【裁判字號】    97,金訴,8
【裁判日期】    980430
【裁判案由】    違反期貨交易法等
【裁判全文】
臺灣臺中地方法院刑事判決               97年度金訴字第8號
公  訴  人  臺灣臺中地方法院檢察署檢察官
被      告  午○○
            亥○○
上  一  人  林開福律師
選任辯護人  李美玉律師
上列被告等因違反期貨交易法等案件，經檢察官提起公訴（96年
度偵字第26105 、26250 、29690 號、97年度偵字第4048、5410
、6678、6966號），被告等於準備程序中就被訴事實為有罪之陳
述，經本院合議庭裁定由受命法官獨任進行簡式審判程序審理，
判決如下：
    主    文
午○○未經許可，擅自經營期貨經理事業，處有期徒刑捌月。扣
案如附表四所示之物，均沒收；又共同意圖為自己不法之所有，
以詐術使人將本人之物交付，處有期徒刑月；又共同意圖為自
己不法之所有，以詐術使人將本人之物交付，處有期徒刑月。
應執行有期徒刑壹年，扣案如附表四所示之物，均沒收。
亥○○幫助未經許可，擅自經營期貨經理事業，處有期徒刑月
；又共同意圖為自己不法之所有，以詐術使人將本人之物交付，
處有期徒刑月；又共同意圖為自己不法之所有，以詐術使人將
本人之物交付，處有期徒刑月。應執行有期徒刑柒月，緩刑貳
年，緩刑期間付保護管束，並應於判決確定後至緩刑期滿前陸月
止之期間內，依執行檢察官之命令，向指定之公益團體、地方自
治團體或社區，提供壹百貳拾小時之義務勞動。
    犯 罪 事 實
一、午○○（對外自稱陳金柱）、亥○○均明知經營期貨交易事
    業之設立，須經主管機關行政院金融監督管理委員會（前為
    財政部證券暨期貨管理委員會；下稱金管理）之許可，並發
    給許可證照始得營業，竟未經金管會之許可及取得許可證照
    ，即基於未經許可擅自經營期貨經理事業之犯意，自民國94
    年11月起至96年10月底止，在臺中市東區○○○○街60號及
    臺中市○○○路○ 段78之22號2 樓之1 ，成立「私人理財研
    究室」，以其投資經驗豐富為由，向如附表一所示己○等人
    聲稱：可代客操作期貨，每月投資獲利甚豐等語，並與附表
    一所示之己○等人約定，若獲利午○○則收取獲利金額之百
    分30，若虧損則由己○等人自行負責，以此方式招攬附表一
    所示己○等人，於如附表一所示時間，投資如附表一所載之
    款項，午○○再將己○等人所投資及其與亥○○招攬附表二
    、三所示互助會（詳後述）所取得資金，用以操作臺灣加權
    指數及地下期貨為標的之期貨交易業務，而未經許可，擅自
    經營期貨經理事業。亥○○明知午○○不具有經營期貨經理
    事業之證照，竟基於幫助午○○經營期貨經理事業之犯意，
    於96年2 月間，提供不知情之女兒寅○○所有之合作金庫銀
    行大安分行帳號000000000000 0號銀行帳戶及兆豐期貨股份
    有限公司帳號000000 0號期貨帳戶，連同存摺、印章、提款
    卡及密碼予午○○使用，作為午○○收取上揭投資款項及買
    賣操作期貨之帳戶，而幫助午○○違法經營期貨經理事業。
    嗣於96年12月14日下午3時30 分許，在臺中市○區○○路一
    段91號為警查獲，並扣得其所有經營期貨經理事業使用，如
    附表四所示之物。
二、午○○與亥○○明知經濟狀況不佳，實際上已無支付互助會
    會款能力，竟共同基於意圖為自己不法所有之犯意聯絡，分
    別於：
  (一)95年11月15日，由亥○○借用其姊地○○之名義擔任會首，
    亥○○並以其本人及其女兒寅○○之名義參加各1 會，復虛
    列「高晴芬」、「李孟穎」、「甲○○」、「趙秀娥」、「
    王美華」、「顏春風」、「王雲卿」為會員，與午○○共同
    招攬如附表二所示之蘇砡嬅（已得標）、己○（已得標）、
    宇○○（已得標）、徐思喬（已得標）、壬○○、丑○○、
    吳淑琴、彭彥傑（係吳淑琴借彭彥傑之名義參加）、高寶源
    、宙○○（己○借用宙○○之名義參加）、林家弘等人參加
    互助會（員會詳如附表二所示），該互助會以每月為1 期，
    每期每會會款為新臺幣2 萬元，會期自95年11月15日起至97
    年7 月15日止，採內標制，最低標額為1300元，每月15日下
    午1時30分，在亥○○位於臺中市○○區○○街117號2樓開
    標。詎亥○○、午○○接續於如附表二所示時間，未經開標
    程序，即向活會會員壬○○、丑○○、吳淑琴、彭彥傑、高
    寶源、宙○○、林家弘等7人，佯稱係如附表二所示之虛列
    會員得標，使不知情之各該期活會會員誤信為真，陷於錯誤
    ，給付會款予亥○○及午○○，合計詐得如附表二所示活會
    會員會款，總計85萬5400元（詐得之金額，即活會人數所繳
    交之活會會款，惟活會會員不包括亥○○本人、寅○○、亥
    ○○借用地○○之名義所參加各1會、已得標死會蘇砡嬅等4
    人、虛列名義「趙秀娥」等7人，總計14會；起訴書誤認為
    詐欺所得金額為125萬7200元），得手後，將所詐得款項用
    於經營期貨、房地產、投資比薩工廠等事業。
  (二)96年4 月25日，由亥○○借用其姐地○○或張麗齡名義自任
    會首（參加十甲東路互助會會員之會單，會首為地○○，其
    餘則為張麗齡），並以亥○○以本人名義參加1 會，亥○○
    並承受子○○、吳正秀、陳瓊娥所參加各1 會外，與午○○
    共同復虛列「高寶源」為會員，招攬如附表三所示之丁○○
    （已得標）、乙○○（已得標）、蔡太太（已得標）、壬○○（已得標）、己○、林家宏、蘇砡嬅、未○○、酉○○（
    己○借用宙○○之名義參加）、巳○○、申○○等人參加互
    助會（員會詳如附表三所示），該互助會以每月為1 期，每
    期每會會款為新臺幣2 萬元，會期自96年4 月25日起至97年
    8 月25日止，採外標制，最低標額為1300元，每月25日下午
    1時30分，在亥○○位於臺中市○○區○○街117號2樓開標
    。亥○○、午○○於如附表三所示時間，未經開標程序，即
    向活會會員之己○、林家宏、蘇砡嬅、未○○、酉○○（己○借用宙○○之名義參加）、巳○○、申○○等7人，佯稱
    係如附表三所示之虛列會員得標，使不知情之活會會員誤信
    為真，因之陷於錯誤，給付會款予亥○○及午○○，合計詐
    得如附表三所示活會會員會款，總計14萬9100元（詐得之金
    額，即活會人數所繳交之活會會款，惟活會會員不包括亥○○本人、以地○○或張麗齡名義擔任會首、承受子○○、吳
    正秀、陳瓊娥之互助會、虛列「高寶源」及已得標死會之丁○○、乙○○、蔡太太、壬○○各1會，共計10會；起訴書
    誤認為詐欺所得金額為20萬元），得手後，將所詐得款項用
    於經營期貨、房地產、投資比薩工廠等事業。
三、嗣於96年10月底，午○○因投資期貨發生鉅額虧損，亥○○
    、午○○無力負擔會款，因而宣布倒會，己○等人始知受騙
    。
四、案經告訴人己○、戌○○、辰○○、戊○○、癸○○、丙○○、申○○、子○○、天○○、庚○○、丑○○、丁○○、
    辛○○、未○○等人訴由臺中縣警察局烏日分局報告臺灣臺
    中地方法院檢察署檢察官偵查起訴及該署檢察官自動檢舉偵
    辦。
    理  由
一、上開犯罪事實欄一所載之犯行，業據被告午○○、亥○○於
    本院準備程序及本院審理時坦承不諱，核與證人寅○○、證
    人即告訴人己○、戌○○、辰○○、戊○○、癸○○、丙○○、申○○、子○○、天○○、丁○○、辛○○、未○○、
    庚○○分別於警詢、偵查中及本院準備程序時所證述或指訴
    之情節相符（見96年度偵字第26105 號偵查卷第3 至5 頁、
    第9 頁背面至12頁，見警卷第31至33頁、第40至43頁、第48
    至51頁、第62至65頁、第73至76頁第84至87頁、第94至98頁
    、第104 至108 頁、第125 至128 頁，見96年度偵字第2625
    0 號偵查卷第5 至6 頁、第8 至11頁，見96年度他字第3933
    號偵查卷(一)第6 至8 頁、第18至24頁，見96年度他字第3953
    號偵查卷第5 至8 頁，見97年度他字第397 號偵查卷第26至
    27頁、見本院卷第110 至111 頁），並有扣案之被告午○○
    所有供經營期貨使用附表四所示之物可稽，復有合作金庫商
    業銀行南屯分行96年11月26日合金南屯存字第0960004924號
    函覆帳號：0000000000000 號寅○○之開戶基本資料暨該帳
    戶自95年5 月11日起至96年11月15日止存款交易明細表、合
    作金庫商業銀行大安分行96年11月26日合金安存字第096000
    52 02 號函覆寅○○綜合儲蓄存款帳號0000 000000000之開
    戶迄今交易明細、存戶資料查詢單、印鑑卡及身分證影本、
    合作金庫商業銀行大安分行96年11月29日合金安存字第0960
    0054 66 號函覆寅○○綜合儲蓄存款帳號0000 000000000之
    開戶迄今之交易明細、合作金庫商業銀行五洲分行96年11月
    23日合金洲存字第0960005485號函覆寅○○（帳號：000000
    000000 0）帳戶自開戶日79年2 月16日起迄今所有存提往來
    明細及戶資料查詢單、合作金庫商業銀行復興分行96年11月
    26日合金復興存字第0960005363號函覆寅○○活儲帳號：00
    00-000-000 000開戶資料及至96年11月16日之分戶交易明細
    表、合作金庫商業銀行復興分行96年12月13日合金復興存字
    第0960005584號函覆寅○○活儲帳號：0000-000-000000 開
    戶資料及至96年11月28日之分戶交易明細表、兆豐期貨股份
    有限公司97年1 月24日（97）兆豐期字第970006號函覆亥○○、寅○○等2 人之開戶資料及開戶至今之交易往來明細（
    見96年度偵字第2610 5號偵查卷第6 頁、第7 頁、第42至49
    頁、第50至67頁、第76至89頁、第68至70頁、第71至第73頁
    ，96年度他字第3933號偵查卷(一)第52至54頁、第70頁）、告
    訴人己○提出之私人理財研究室等名片4 張、告訴人戌○○
    提出之私人理財研究室名片1 張、陳金柱身分證影本、告訴
    人丙○○提出之陳金柱身分證、名片、本票、告訴人戌○○
    、辰○○提出之收據、告訴人戊○○、癸○○提出之合作協
    議書2 份、告訴人辰○○、戊○○、癸○○、申○○、天○○提出之之電匯證明、告訴人庚○○97.01.14告訴狀檢附之
    匯款紀錄、告訴人庚○○提出之獲利記錄、告訴人丙○○提
    出之本票4 紙、（見臺中縣警察局烏日分局刑案偵查卷宗第
    6 至12頁、第35頁、第36頁、第37頁、第46頁、第54頁、第
    59頁、第66頁、第68頁、第77頁、第79頁、第92頁、第101
    頁、第109 頁、第121 頁、第129 頁、第142 頁、第152 頁
    、第55頁、第60頁、第67頁、第69頁、第78頁、第80頁、第
    93頁、第102 頁、第120 頁、第122 頁、第130 頁、第143
    頁、第152 頁背面、第45頁、第53頁、第70至第71頁、第52
    、第72頁、第88至89頁、第131 至132 頁、97年度他字第39
    7 號偵查卷第9 至10頁、第28頁）在卷足憑，足認被告午○○確有未經許可擅自經營期貨經理事業之犯行，且被告亥○○明知告午○○未領有合法證照而操作期貨，竟仍基於幫助
    之故意，提供寅○○所有之上揭帳戶供被告午○○代客操作
    期貨經理事業使用，被告亥○○所涉幫助未經許可擅自經營
    期貨經理事業之犯行，亦堪認定。
二、上開犯罪事實欄二所載之犯行，業據被告午○○、亥○○於
    本院準備程序及審理時坦承不諱，核與告訴人即證人丑○○
    、卯○○○、壬○○、甲○○（見96年度他字第3933號偵查
    卷(一)第145 至146 頁、第92至94頁、第100 至101 頁，見警
    卷第148 至150 頁、見96年度他字第3953號偵查卷第5 至8
    頁）等人分別於警詢及偵查中所指訴或證述情節相符，復有
    95年11月15日之互助會單、96年4 月25日以地○○為會首之
    互助會單、96年4 月25日以張麗齡為會首之互助會單影本5
    份、證人卯○○○提出之債權清償計畫書（見臺中縣警察局
    烏日分局刑案偵查卷宗第19至21頁、29至30頁、第137 至14
    0 頁）、本院97年度中調字第515 、516 、517 、518 、51
    9 、520 、521 、522 、523 、524 號調解程序筆錄、和解
    書等在卷可稽。且由附表二、三所示之互助會員參加之情形
    觀之，被告2 人招募互助會之初，即虛列眾多會員，已有施
    用詐術之情形，且前幾會多由亥○○、午○○向當時之各該
    活會會員佯稱係如附表二、三所示虛列會員得標，使不知情
    之各該期活會會員誤信為真，陷於錯誤，給付會款予被告2
    人，供午○○投資期貨等事業使用，足證被告2 人自始即有
    詐欺之不法意圖，渠等共同詐欺取財之犯行，灼然甚明，犯
    行應堪認定。
三、按非經主管機關許可並發給許可證照，不得經營「期貨經理
    事業」，期貨交易法第82條第1 項定有明文。而該條所謂之
    期貨經理事業，係指經營接受特定人委任，對委任人之委託
    資產，就有關期貨交易、期貨相關現貨商品或其他經主管機
    關核准項目之交易或投資為分析、判斷，並基於該分析、判
    斷，為委任人執行交易或投資之業務者，期貨經理事業設置
    標準第2 條所明定。是核被告午○○就犯罪事實欄一所載之
    犯行，係違反期貨交易法第82條第1 項規定，應依同法第11
    2 條第5 款處罰。按期貨交易法第112 條第5 款所稱之擅自
    「經營期貨經理事業」，就其法條所規範之犯罪行為性質，
    本身即含有多次性與反覆性，故如行為人基於經營同一事業
    之目的，在同一時期內多次或反覆經營上述事業，應僅成立
    單純一罪，而無連續犯規定之適用（最高法院91年度台上字
    第7241號判決可資參照）。而被告亥○○就犯罪事實欄一所
    載之犯行，提供前揭帳戶供被告午○○違法經營期貨經理事
    業，係犯刑法第30條第1 項、期貨交易法第112 條第5 款之
    幫助未經許可擅自經營期貨經理事業罪嫌。被告2 人就犯罪
    事實欄二所載之犯行，均係犯刑法第339 條第1 項之詐欺取
    財罪嫌。被告2 人就犯罪事實欄二所載之犯行，有犯意聯絡
    及行為分擔，均應論以共同正犯。被告2 人對附表二、三所
    載之活會員，以一詐欺行為，同時使該等活會會員受害，係
    以一行為觸犯數詐欺罪名，各應依想像競合犯之規定，應從
    一重處斷。被告2 人就犯罪事實欄一及二所載之犯行，該3
    次犯行間，犯意各別，侵害不同法益，應分論併罰。被告亥
    ○○係以幫助被告午○○犯罪之意思而參與犯罪事實欄一所
    載之犯行，就此部分犯行，應依刑法第30條第2 項之規定，
    按正犯之刑減輕之。爰審酌被告午○○未經許可，擅自經營
    期貨經理事業，經營之規模，及違法期貨交易對於金融期貨
    交易市場秩序之危害程度，及對於委託投資人己○等人之損
    害非淺，事後業與己○、戊○○、癸○○、丙○○、申○○
    、辛○○、未○○等人達成和解、迄今尚未與投資人戌○○
    、辰○○、子○○、天○○、丁○○、徐英彬等6 人達成和
    解；及被告2 人為圖不法利得，虛構人頭會員藉以召集互助
    會，博取他人參與互助會，再向不知情之活會會員，佯稱係
    虛列之會員得標，詐得如前揭所述之會款，彼等犯罪所生危
    害非輕，惟念被告2 人事後業與所有互助會員達成和解，賠
    償渠等所受之損害，分別有前揭和解書及本院調解書等在卷
    可稽（見本院卷第62至65頁、第123 頁、第124 頁、96年度
    他字第3933號偵查卷(二)第64至66頁、70至71頁、本院審理卷
    第62頁、第66至第71頁、第79頁、第108 頁、第173 至175
    頁），坦承犯行，犯後態度尚佳等一切情狀，分別量處如主
    文所示之刑，並定應執行刑。末查，被告亥○○前未曾受有
    期徒刑以上刑之宣告，有臺灣高等法院被告前案紀錄表1 份
    在卷可稽，其因一時失慮，致犯刑章，事後深具悔意，經此
    罪刑之宣告後，應知警惕信無再犯之虞，本院綜核各情，及
    被告亥○○業與所有互助會員及部分期貨投資人己○、戊○○、癸○○、丙○○、申○○、辛○○、未○○等人達成和
    解，賠償渠等所受之損失，因認上開對其所宣告之刑，以暫
    不執行為適當，爰予宣告緩刑2 年，以惕勵自新。惟為使被
    告亥○○以義務勞動方式彌補其犯罪，並從中深切記取教訓
    ，使其於緩刑期內能深知警惕，爰併依刑法第74條第2 項第
    5 款之規定，命被告亥○○應於判決確定後至緩刑期滿前6
    個月止之期間內，依執行檢察官之命令，向指定之公益團體
    、地方自治團體或社區，提供120 小時之義務勞務，併依刑
    法第93條第1 項第2 款之規定，諭知於緩刑期內付保護管束
    。扣案之如附表四所示之物，係被告午○○經營期貨經理事
    業所用且屬其所有，業據被告午○○供承在卷，應依刑法第
    38條第1 項第2 款之規定，併予宣告沒收。
四、至於公訴旨意認被告2 人所示列虛互助會員，就附表二所載
    係詐得125 萬7200元，而附表三所載係詐得14萬9100元云云
    ，惟前揭附表二所示詐得之金額，不包括亥○○本人、寅○○、亥○○借用地○○之名義所參加各1 會、已得標死會之
    蘇砡嬅等4 人、虛列名義「趙秀娥」等7 人，總計14會，僅
    以7 活會計算；另前揭附表三所示詐得之金額，不包括亥○○本人之名義、以地○○或張麗齡名義擔任會首、承受子○○、吳正秀、陳瓊娥之互助會、虛列「高寶源」及已得標死
    會之丁○○、乙○○、蔡太太、壬○○各1 會，共計10會，
    僅以1 活會計算，業詳述於前，惟此部分若構成犯罪，與檢
    察官起訴有罪之部分，有實質上之一罪關係，在審判上不可
    分，爰不另為無罪之諭知，併此敘明。
據上論斷，應依刑事訴訟法第273 條之1 第1 項、第299 條第1
項前段，期貨交易法第112 條第5 款，刑法第11條、第28條、第
339 條第1 項、第30條第2 項、第25條第2 項、第51條第5 款、
第38條第1 項第2 款、第3 項、第74條第1 項第1 款、第2 項第
5 款、第93條第1 項第2 款，刑法施行法第1 條之1 第1 項、第
2 項前段，判決如主文。
本案經檢察官玄○○到庭執行職務
中    華    民    國    98    年    4     月    30    日
                  刑事第十二庭  法  官  楊萬益
以上正本證明與原本無異。
如不服本判決應於收受判決後10日內向本院提出上訴書狀，並應
敘述具體理由；其未敘述上訴理由者，應於上訴期間屆滿後20日
內向本院補提理由書（均須按他造當事人之人數附繕本）「切勿
逕送上級法院」。
                                書記官  譚系媛
中    華    民    國    98    年    4     月    30    日
附錄論罪科刑法條
期貨交易法第82條
經營期貨信託事業、期貨經理事業、期貨顧問事業或其他期貨服
務事業，須經主管機關之許可並發給許可證照，始得營業。
期貨服務事業之分支機構，非經主管機關許可並發給許可證照，
不得設立或營業。
期貨服務事業之設置標準及管理規則，由主管機關定之。
期貨交易法第112條
有下列情事之一者，處 7 年以下有期徒刑，得併科新臺幣 3 百
萬元以下罰金：
一、未經許可，擅自經營期貨交易所或期貨交易所業務者。
二、未經許可，擅自經營期貨結算機構者。
三  違反第 56 條第 1 項之規定者。
四、未經許可，擅自經營槓桿交易商者。
五、未經許可，擅自經營期貨信託事業、期貨經理事業、期貨顧
    問事業或其他期貨服務事業者。
六  期貨信託事業違反第 84 條第 1 項規定募集期貨信託基金者
    。
七  違反第 106 條、第 107 條或第 108 條第 1 項之規定者。
中華民國刑法第339條
（普通詐欺罪）
意圖為自己或第三人不法之所有，以詐術使人將本人或第三人之
物交付者，處5 年以下有期徒刑、拘役或科或併科1 千元以下罰
金。
以前項方法得財產上不法之利益或使第三人得之者，亦同。
前二項之未遂犯罰之。
  附表一
 ┌──┬────┬────────┬────────┐
 │編號│ 被害人 │    投資時間    │投資金額（新臺幣│
 │    │        │                │）元            │
 ├──┼────┼────────┼────────┤
 │1   │己○    │95年至96年10月間│336萬元         │
 ├──┼────┼────────┼────────┤
 │2   │戌○○  │96年1月間       │60萬元          │
 ├──┼────┼────────┼────────┤
 │3   │辰○○  │95年7月10日、11 │150萬元         │
 │    │        │日及96年4月間   │                │
 ├──┼────┼────────┼────────┤
 │4   │戊○○  │95年8月3日及95  │150萬元         │
 │    │        │年11月10日      │                │
 ├──┼────┼────────┼────────┤
 │5   │癸○○  │95年4月20日及96 │250萬元         │
 │    │        │年8月8日        │                │
 ├──┼────┼────────┼────────┤
 │6   │丙○○  │94年11月19日起至│200萬元         │
 │    │        │95年8月21日     │                │
 ├──┼────┼────────┼────────┤
 │7   │申○○  │96年3月8日、13日│50萬元          │
 ├──┼────┼────────┼────────┤
 │8   │子○○  │96年3 月至同年10│100萬元         │
 │    │        │月              │                │
 ├──┼────┼────────┼────────┤
 │9   │天○○  │96年2 月12日至同│50萬元          │
 │    │        │年5 月4 日      │                │
 ├──┼────┼────────┼────────┤
 │10  │丁○○  │96年2月9日至96年│70萬元          │
 │    │        │7月             │                │
 ├──┼────┼────────┼────────┤
 │11  │辛○○  │96年3月12日至4月│50萬元          │
 │    │        │2日             │                │
 ├──┼────┼────────┼────────┤
 │12  │未○○  │96年2月9日至4月 │120萬元         │
 │    │        │19日            │                │
 ├──┼────┼────────┼────────┤
 │13  │庚○○  │96年5月3日、9日 │100萬元         │
 │    │        │、18日          │                │
 └──┴────┴────────┴────────┘
  附表二
 ┌────┬─────────────────────────────┐
 │會    期│起會時間：95年11月15日；會期自95年11月15日起至97年7月15日 │
 │        │止                                                        │
 ├────┼─────────────────────────────┤
 │會    款│2萬元                                                     │
 ├────┼─────────────────────────────┤
 │標會地點│臺中市東區○○○○街60號                                  │
 ├────┼─────────────────────────────┤
 │標會時間│每月15日                                                  │
 ├────┼─────────────────────────────┤
 │標會方法│採內標，底標1300元                                        │
 ├──┬─┴────┬────┬────┬──────────────┤
 │編號│會員名稱    │投標日期│投標金額│備註                        │
 │    │            │        │（新臺幣│                            │
 │    │            │        │元）    │                            │
 ├──┼──────┼────┼────┼──────────────┤
 │1   │地○○      │95.11.15│        │會首。實際為亥○○擔任      │
 │    │            │        │        │                            │
 ├──┼──────┼────┼────┼──────────────┤
 │2   │趙秀娥      │95.12.15│2200    │虛列名義投標，詐得金額：1 萬│
 │    │            │        │        │7800元X7＝12萬4600元        │
 ├──┼──────┼────┼────┼──────────────┤
 │3   │顏春風      │96.01.15│2500    │虛列名義投標，詐得金額：1 萬│
 │    │            │        │        │7500元X7＝12萬2500元        │
 ├──┼──────┼────┼────┼──────────────┤
 │4   │王雲卿      │96.02.15│2800    │虛列名義投標，詐得金額：1 萬│
 │    │            │        │        │7200元X7＝12萬400元         │
 ├──┼──────┼────┼────┼──────────────┤
 │5   │王美華      │96.03.15│2800    │虛列名義投標，詐得金額：1 萬│
 │    │            │        │        │7200元X7＝12萬400元         │
 ├──┼──────┼────┼────┼──────────────┤
 │6   │李孟穎      │96.04.15│2300    │虛列名義投標，詐得金額：1 萬│
 │    │            │        │        │7700元X7＝12萬3900元        │
 ├──┼──────┼────┼────┼──────────────┤
 │7   │蘇砡嬅      │96.05.15│2300    │得標                        │
 ├──┼──────┼────┼────┼──────────────┤
 │8   │己○        │96.06.15│2900    │得標                        │
 ├──┼──────┼────┼────┼──────────────┤
 │9   │高晴芬      │96.07.15│2600    │虛列名義投標，詐得金額：1 萬│
 │    │            │        │        │7400元X7＝12萬1800元        │
 ├──┼──────┼────┼────┼──────────────┤
 │10  │宇○○      │96.08.15│2300    │得標                        │
 ├──┼──────┼────┼────┼──────────────┤
 │11  │甲○○      │96.09.15│2600    │虛列名義投標，詐得金額：1 萬│
 │    │            │        │        │7400元X7＝12萬1800元        │
 ├──┼──────┼────┼────┼──────────────┤
 │12  │徐思喬      │96.10.15│2700    │得標                        │
 ├──┼──────┼────┼────┼──────────────┤
 │13  │壬○○      │        │        │活會                        │
 ├──┼──────┼────┼────┼──────────────┤
 │14  │丑○○      │        │        │同上                        │
 ├──┼──────┼────┼────┼──────────────┤
 │15  │吳淑琴      │        │        │同上                        │
 ├──┼──────┼────┼────┼──────────────┤
 │16  │彭彥傑      │        │        │同上                        │
 ├──┼──────┼────┼────┼──────────────┤
 │17  │高寶源      │        │        │同上                        │
 ├──┼──────┼────┼────┼──────────────┤
 │18  │宙○○      │        │        │同上                        │
 ├──┼──────┼────┼────┼──────────────┤
 │19  │林家弘      │        │        │同上                        │
 ├──┼──────┼────┼────┼──────────────┤
 │20  │亥○○      │        │        │亥○○本人                  │
 ├──┼──────┼────┼────┼──────────────┤
 │21  │寅○○      │        │        │實際會員為亥○○            │
 └──┴──────┴────┴────┴──────────────┘
  附表三
 ┌────┬─────────────────────────────┐
 │會    期│起會時間：96年4月25日；會期自96年4月25日起至97年8月25日止 │
 ├────┼─────────────────────────────┤
 │會    款│2萬元                                                     │
 ├────┼─────────────────────────────┤
 │標會地點│臺中市東區○○○○街60號、臺中市○○○路○段78之22號2樓之1 │
 ├────┼─────────────────────────────┤
 │標會時間│每月25日                                                  │
 ├────┼─────────────────────────────┤
 │標會方法│採外標，底標1300元                                        │
 ├──┬─┴────┬────┬────┬──────────────┤
 │編號│會員名稱    │投標日期│投標金額│備註                        │
 │    │            │        │（新臺幣│                            │
 │    │            │        │元）    │                            │
 ├──┼──────┼────┼────┼──────────────┤
 │1   │地○○或張麗│96.4.25 │        │會首。實際為亥○○擔任      │
 │    │齡          │        │        │                            │
 ├──┼──────┼────┼────┼──────────────┤
 │2   │丁○○      │96.05.25│3000    │得標                        │
 │    │            │        │        │                            │
 ├──┼──────┼────┼────┼──────────────┤
 │3   │高寶源      │96.06.25│3700    │虛列名義投標，詐得金額：2萬 │
 │    │            │        │        │1300元X7＝14萬9100元        │
 ├──┼──────┼────┼────┼──────────────┤
 │4   │乙○○      │96.07.25│3700    │得標                        │
 ├──┼──────┼────┼────┼──────────────┤
 │5   │蔡太太      │96.08.25│4800    │得標                        │
 ├──┼──────┼────┼────┼──────────────┤
 │6   │壬○○      │96.09.25│4300    │得標                        │
 ├──┼──────┼────┼────┼──────────────┤
 │7   │己○        │        │        │活會                        │
 ├──┼──────┼────┼────┼──────────────┤
 │8   │林家宏      │        │        │同上                        │
 ├──┼──────┼────┼────┼──────────────┤
 │9   │蘇砡嬅      │        │        │同上                        │
 ├──┼──────┼────┼────┼──────────────┤
 │10  │未○○      │        │        │同上                        │
 ├──┼──────┼────┼────┼──────────────┤
 │11  │酉○○      │        │        │同上                        │
 ├──┼──────┼────┼────┼──────────────┤
 │12  │巳○○      │        │        │同上                        │
 ├──┼──────┼────┼────┼──────────────┤
 │13  │亥○○      │        │        │亥○○本人                  │
 ├──┼──────┼────┼────┼──────────────┤
 │14  │子○○      │        │        │實際會員為亥○○            │
 ├──┼──────┼────┼────┼──────────────┤
 │15  │申○○      │        │        │活會                        │
 ├──┼──────┼────┼────┼──────────────┤
 │16  │吳正秀      │        │        │實際會員為亥○○            │
 ├──┼──────┼────┼────┼──────────────┤
 │17  │陳瓊娥      │        │        │事後未參加本次互助會        │
 └──┴──────┴────┴────┴──────────────┘
  附表四
  資金往來紀錄單6張


司法院資訊處製作；財團法人民間司法改革基金會備份。
